【裁判字號】    90,訴,952
【裁判日期】    901130
【裁判案由】    毒品危害防制條例
【裁判全文】
臺灣彰化地方法院刑事判決                            九十年度訴字第九五二號
    公  訴  人  臺灣彰化地方法院檢察署檢察官
    被      告  甲○○
右列被告因違反毒品危害防制條例案件，經檢察官提起公訴（九十年度毒偵字第二二
○○、二六六二號）及移送併辦（九十年度毒偵字第四四三三號），本院判決如左：
    主  文
甲○○連續施用第一級毒品，累犯，處有期徒刑拾月；又連續施用第二級毒品，累犯
，處有期徒刑伍月；應執行有期徒刑壹年貳月。
    事  實
一、甲○○前於民國八十三年間，因貪污治罪條例案件，經本院判處有期徒刑一年十
    月、緩刑四年確定，惟因於緩刑期內更犯罪，受有期徒刑以上刑之宣告，經撤銷
    緩刑並發監執行，於八十八年十二月十六日假釋期滿執行完畢。又因施用毒品案
    件，經依本院八十八年度毒聲字第五三一五號裁定送觀察、勒戒後，認有繼續施
    用毒品之傾向，復依本院八十九年度毒聲字第七六號裁定送強制戒治，嗣因停止
    戒治付保護管束期滿未經撤銷，視為強制戒治期滿，由臺灣彰化地方法院檢察署
    檢察官於九十年三月二日以九十年度戒毒偵字第二六八、二六九號不起訴處分確
    定。詎仍不知悔改，竟基於概括之犯意，自九十年三月下旬某日起，至同年五月
    十五日下午某時止，在彰化縣田中鎮友人住處（住址不詳），以將第一級毒品海
    洛因羼入香煙內點燃吸食之方式，連續施用第一級毒品海洛因三次。復基於概括
    之犯意，先後於九十年五月十五日下午某時許及同年八月十九日下午九時許，在
    彰化縣溪州鄉○○村○○路十八號住處，以將第二級毒品甲基安非他命置於鋁箔
    紙上燒烤生煙後吸食之方式，連續施用第二級毒品甲基安非他命二次。嗣先後於
    同年五月十七日下午二時許、同年八月二十日上午十一時五十分許，分別在上址
    住處，為警查獲。
二、案經臺灣彰化地方法院檢察署檢察官自動檢舉及彰化縣警察局、彰化縣警察局北
    斗分局分別移送、報請臺灣彰化地方法院檢察署檢察官偵查起訴暨移送併辦。
    理  由
一、右開事實，業據被告甲○○坦承不諱，且被告於九十年五月十七日下午三時三十
    分許經警所採集之尿液送驗後，確呈嗎啡（海洛因施用入人體，經代謝作用又可
    分解成嗎啡，故海洛因在進入人體後，均以嗎啡形態排於尿液中）及甲基安非他
    命陽性反應，另於同年八月二十日中午十二時二十分許經警所採集之尿液送驗後
    ，亦呈甲基安非他命陽性反應，有彰化縣警察局委託檢驗尿液代號與真實姓名對
    照認證單、彰化縣衛生局煙毒尿液檢驗成績書各二份在卷可稽。又被告前因施用
    毒品案件，經依本院八十八年度毒聲字第五三一五號裁定送觀察、勒戒後，認有
    繼續施用毒品之傾向，復依本院八十九年度毒聲字第七六號裁定送強制戒治，嗣
    因停止戒治付保護管束期滿未經撤銷，視為強制戒治期滿，由臺灣彰化地方法院
    檢察署檢察官於九十年三月二日以九十年度戒毒偵字第二六八、二六九號不起訴
    處分確定，復有上開檢察署刑案資料查註紀錄表、臺灣高等法院被告全國前案紀
    錄表及上開不起訴處分書為據，被告之自白核與事實相符。本件事證明確，被告
    五年以內再犯施用第一級毒品及第二級毒品之犯行洵堪認定，應依法論科。
二、查海洛因、甲基安非他命分別係毒品危害防制條例第二條第二項第一款、第二款
    所定之第一級毒品、第二級毒品，被告前因施用毒品經送觀察、勒戒及強制戒治
    ，嗣因視為強制戒治期滿，經檢察官為不起訴之處分確定後，五年以內復施用第
    一級毒品、第二級毒品，核其所為，係分別犯毒品危害防制條例第十條第一項之
    施用第一級毒品及同條第二項之施用第二級毒品罪。公訴人雖僅就被告於九十年
    五月十七日前四日內之某不詳時間，在某不詳地點，分別施用第一級毒品、第二
    級毒品一次之犯行提起公訴，未論及被告其餘多次施用第一級毒品、第二級毒品
    之犯行，然檢察官就犯罪事實一部起訴者，其效力及於全部，本件上開其餘多次
    施用第一級毒品、第二級毒品犯行與公訴人起訴經論罪部分之犯罪事實分別具有
    連續犯之裁判上一罪關係，應為起訴效力所及，本院自應併予審究。被告持有第
    一級毒品、第二級毒品之低度行為，應為施用第一級毒品、第二級毒品之高度行
    為所吸收，均不另論罪。被告先後三次施用第一級毒品及先後二次施用第二級毒
    品犯行，均時間緊接，所犯構成要件相同，顯係基於概括之犯意反覆為之，皆為
    連續犯，均應依刑法第五十六之規定，各以一罪論，並加重其刑。又被告所犯上
    開二罪間，犯意各別，行為互殊，應分論併罰。查被告前於八十三年間，因貪污
    治罪條例案件，經本院判處有期徒刑一年十月、緩刑四年確定，惟因於緩刑期內
    更犯罪，受有期徒刑以上刑之宣告，經撤銷緩刑並發監執行，於八十八年十二月
    十六日假釋期滿執行完畢，有臺灣彰化地方法院檢察署刑案資料查註紀錄表、臺
    灣高等法院被告全國前案紀錄表可按，其於受有期徒刑之執行完畢後，五年以內
    再犯有期徒刑以上之上開二罪，均為累犯，皆應依刑法第四十七條、第七十條之
    規定，遞加重其刑。爰審酌被告犯罪之動機、目的、施用毒品自戕身心，且前業
    經送觀察、勒戒並強制戒治後，獲寬典予以不起訴處分確定，猶不知悔改，竟又
    再度施用毒品，顯乏禁絕毒害之決心，及其施用毒品次數暨其犯後坦承犯行、態
    度良好等一切情狀，分別量處如主文所示之刑，並定其應執行刑，以示懲儆。扣
    案之注射針筒二支，非屬違禁物，且非被告所有供施用毒品所用之物，已據被告
    供明在卷，爰不予諭知沒收，附此敘明。
據上論斷，應依刑事訴訟法第二百九十九條第一項前段、毒品危害防制條例第十條第
一項、第二項、刑法第十一條前段、第五十六條、第四十七條、第五十一條第五款，
判決如主文。
本案經檢察官林映姿到庭執行職務。
中      華      民      國    九十      年     十一     月     三十     日
                             臺灣彰化地方法院刑事第三庭
                                         法      官  陳  連  發
右正本證明與原本無異。
如不服本判決，應於判決送達後十日內向本院提出上訴狀( 須附繕本 )。
                                         法院書記官  張  木  松
中      華      民      國    九十      年     十二     月      三      日
毒品危害防制條例第十條：
施用第一級毒品者，處六月以上五年以下有期徒刑。
施用第二級毒品者，處三年以下有期徒刑。


司法院資訊處製作；財團法人民間司法改革基金會備份。
